【裁判字號】    95,易,82
【裁判日期】    950127
【裁判案由】    毒品危害防制條例
【裁判全文】
臺灣臺北地方法院刑事判決                95年度易字第82號
公  訴  人  臺灣臺北地方法院檢察署檢察官
被      告  甲○○
上列被告因違反毒品危害防制條例案件，經檢察官提起公訴（94
年度偵字第23889 號），嗣被告於準備程序為有罪之陳述，經合
議庭裁定行簡式審判程序，本院判決如下：
    主  文
甲○○持有第一級毒品，處有期徒刑陸月，如易科罰金，以參佰
元折算壹日。扣案之第一級毒品海洛因捌包（淨重貳拾肆點貳肆
公克，純度百分之參拾玖點捌伍，純質淨重玖點陸陸公克），均
沒收銷燬之；放置前開海洛因之空包裝捌只（重肆點貳捌公克）
，均沒收。
    事  實
一、甲○○明知海洛因係毒品危害防制條例公告禁止持有之第一
    級毒品，任何人均不得擅自持有之，竟基於持有第一級毒品
    海洛因之犯意，於民國93年11月間某日時，自不詳管道取得
    第一級毒品海洛因8包，並持有之；嗣為警持搜索票於94年6
    月14日下午2時許，在臺北市萬華區○○○路○段185號2樓之
    2甲○○現住處查獲，並當場扣得海洛因8包（淨重24.24 公
    克，純度39.85﹪，純質淨重9.66公克）。
二、案經臺北市政府警察局大同分局報告臺灣臺北地方法院檢察
    署檢察官偵查起訴。
    理  由
一、前揭持有一級毒品之事實，業據被告於警詢、偵查中及本院
    審理時坦承不諱（見94年度毒偵字第1675號卷第10、11、48
    ，本院準備程序及審判筆錄），且扣案之白粉8 包，經送請
    法務部調查局以化學呈色法及氣相層析質譜儀法鑑驗結果，
    均含第一級毒品海洛因成分，淨重24.24公克，空包裝重4.2
    8公克，純度39.85﹪，純質淨重9.66公克，有該局94年8 月
    24日調科壹字第020007323號鑑定通知書1紙附卷足憑（見同
    上毒偵卷第68-1頁），以及毒品初步鑑驗報告書1 份在卷可
    佐（見同上毒偵卷第37頁）。復有上開海洛因8包（淨重24.
    24公克）扣案及其照片附卷可證（見同上毒偵卷第63、32頁
    ）。又被告於94年6 月14日14時許為警查獲所採集之尿液，
    經臺灣檢驗科技股份有限公司以氣相層析質譜儀法確認檢驗
    結果，鴉片類呈陰性反應，此亦有該公司94年6 月29日所出
    具之濫用藥物尿液檢驗報告及臺北市政府警察局偵辦毒品案
    件尿液檢體委驗單各1 份附卷可考（見同上毒偵卷第56、57
    頁）。是本件事證明確，被告犯行洵堪認定，應予依法論科
    。
二、查被告持有第一級毒品海洛因，核係犯毒品危害防制條例第
    11條第1 項之持有第一級毒品罪。按持有毒品達一定數量者
    ，加重其刑至二分之一，其標準由行政院定之，毒品危害防
    制條例第11條第4項定有明文，而依行政院93年1 月7日發布
    之「轉讓持有毒品加重其刑之數量標準」第2條第1 項第1款
    規定，持有第一級毒品達淨重5 公克以上，即應加重其刑至
    二分之一，再依前開「轉讓持有毒品加重其刑之數量標準」
    第2條第2項規定，所稱淨重係指除去包裝後之毒品重量，查
    本件被告持有之第一級毒品海洛因8包淨重達24.24公克，顯
    已逾前開應加重其刑之一定數量5 公克標準，自應依前開規
    定加重其刑。爰審酌被告明知法令明文禁止持有第一級毒品
    海洛因，竟購入數量頗多之海洛因而持有之，對社會秩序危
    害甚鉅，惟犯後坦承犯行，態度良好，並斟酌其犯罪之動機
    、手段、所生危害等一切情狀，量處如主文所示之刑，並諭
    知易科罰金之折算標準，以示懲儆。又扣案之第一級毒品海
    洛因8包（合計淨重24.24公克），係屬查獲之第一級毒品，
    不問屬於犯人與否，爰依毒品危害防制條例第18條第1 項前
    段沒收銷燬之；又上開毒品係以8只塑膠袋包裝（重4.28 公
    克），該等包裝既係用於包裹毒品，防其裸露、潮濕，便於
    攜帶，亦係供本案犯罪所用之物，且係屬被告所有，應適用
    刑法第38條第1項第2款規定宣告沒收。至於本件被告遭查獲
    時，其餘扣案之分裝袋260個、殘渣袋5個（未經毒品檢驗）
    、玻璃球5個、吸食器8個、電子秤1 台等物，雖均屬被告所
    有，惟因與本件被告持有第一級毒品犯行無關，且除電子秤
    1 台業已發還被告外，其他上述物品均經廢棄，有臺灣臺北
    地方法院檢察署檢察官沒收物品處分命令在卷可稽（見同上
    毒偵字卷第97頁），自無庸宣告沒收，附此敘明。
據上論斷，應依刑事訴訟法第273 條之1 第1 項、第299 條第1
項前段，毒品危害防制條例第11條第1 項、第4 項、第18條第1
項前段，刑法第11條前段、第38條第1項第2款、第41條第1 項前
段，罰金罰鍰提高標準條例第2條，判決如主文。
本案經檢察官李鴻維到庭執行職務
中    華    民    國    95    年    1     月    27    日
                  刑事第五庭    法  官  賴秀蘭
以上正本證明與原本無異。
如不服本判決，應於判決送達後10日內，向本院提出上訴狀。
                                書記官  游秀珠
中    華    民    國    95    年    2     月    3     日
附錄本案論罪科刑法條：
毒品危害防制條例第11條
持有第一級毒品者，處3年以下有期徒刑、拘役或新臺幣5萬元以
下罰金。
持有第二級毒品者，處2年以下有期徒刑、拘役或新臺幣3萬元以
下罰金。
持有專供製造或施用第一、二級毒品之器具者，處1年以下有期
徒刑、拘役或新臺幣1萬元以下罰金。
持有毒品達一定數量者，加重其刑至二分之一，其標準由行政院
定之。


司法院資訊處製作；財團法人民間司法改革基金會備份。
